【裁判字號】    95,交聲,568
【裁判日期】    951031
【裁判案由】    聲明異議
【裁判全文】
臺灣高雄地方法院刑事裁定             95年度交聲字第568號
原處分機關  高雄市政府
異  議  人  甲○○
上列異議人即受處分人因違反道路交通管理處罰條例案件，對於
高雄市政府民國95年8 月7 日高市府交裁字第32-B00000000號所
為之處份，聲明異議，本院裁定如下：
    主  文
異議駁回。
    理  由
一、異議意旨略以：異議人即受處分人甲○○於民國95年6 月18
    日約11時許，騎乘車牌號碼P3E-775 機車行駛於高雄市苓雅
    區三和市場，於車行間，突聞背後有人叫其停車，回頭發現
    係陌生人，故未理會繼續行駛。然此陌生人仍持續尾隨，其
    唯恐係歹徒而心生恐懼，遂於道路上急速行駛、闖紅燈等，
    圖擺脫該陌生人，迨行駛至在高雄市○○○ 路81巷棄車意圖
    逃脫，但遭該陌生制伏。此時，該陌生人並未出示證件或表
    明身份，直接以無線電聯絡警察，始知該陌生人係未著制服
    之便衣警察，且遭以違反道路交通管理處罰條例第43條第1
    項第1 款之規定，裁處罰鍰新臺幣12,000元，並依同條例第
    63 條 第1 項第3 款規定，有上開蛇行或以其他危險方式駕
    車之行為者，記違規點數3 點。惟該陌生人值勤時既未出示
    證件，亦未表明身分，異議人深恐遭不測之危害，始有蛇行
    、危險駕車之行為，爰依法聲明異議。
二、按「汽車駕駛人，在道路上蛇行，或以其他危險方式駕車者
    ，處新臺幣6000元以上24000 元以下罰鍰，並當場禁止其駕
    駛」，道路交通管理處罰條例第43條第1 項第1 款定有明文
    。而依同條例第63條第1 項第3 款規定，有上開蛇行或以其
    他危險方式駕車之行為者，記違規點數3 點。
三、原處分機關認異議人於95年6 月18日11時10分許，騎乘車牌
    號碼P3E-775 機車行駛，沿高雄市○○街自西向東行駛，至
    光華路口時右轉南行，接著至三多路右轉於東向車道逆向行
    駛向西行，到廣州街闖紅燈左轉沿廣州街往南行，至廣州街
    第一個路口右轉，到廣東街又左轉，至五權街再右轉，後來
    又左轉後一直直行，其間於五權街穿越和平路時又闖紅燈，
    其陸續闖紅燈，以蛇行等危險方式在道路上行駛，涉有道路
    交通管理處罰條例第43條第1 項第1 款之違規，嗣經警製單
    舉發後，爰依上開法律規定，於95年8 月7 日以高市府交裁
    字第32-B00000000號裁罰異議人12,000 元罰鍰，且記違規
    點數3 點在案，此有高雄市政府警察局舉發違反道路交通管
    理事件通知單、原處分機關違反道路交通管理事件裁決書各
    1 份附卷可按。
四、經查：
  (一)證人即案發當時之高雄市政府警察局苓雅分局民權路派出所
    警員乙○○於本院訊問時結證稱：「（本件舉發經過情形為
    何？）95年6 月18日上午10點，我在高雄市○○區○○街看
    到1 名男子騎乘機車沿著林西街由西向東行駛，當時我是便
    衣警員，我騎機車跟該名男子同方向騎在林西街，騎在他後
    面，因為他行駛的速度蠻快的，林西街是菜市○○路上有很
    多人、車跟攤販，道路上可供行駛的空間很小，那名男子速
    度很快，又沒有戴安全帽，我就騎過去，當時我們兩人都騎
    到林西街接近光華路路口，該處人車已經多到只能騎10至20
    公里，所以我可以騎到他旁邊跟他講話，我先告知他我是派
    出所的警員，我當時也有配帶識別證，我跟他說我是警員後
    他有左轉頭看我，我騎在他左側，他看我一下之後就直行到
    光華路右轉騎跑掉了，因為當時我們已經騎到了林西街近光
    華路的出口，速度已經可以加快到30至40公里，也沒有人車
    的阻礙了。他騎跑掉後我一直尾隨在他的後面，沿光華路往
    南，到他三多路他就右轉，這時他有回頭看我一下，當時我
    們有一段距離沒有交談，他繼續沿著三多路往西，在三多路
    時他是逆向，他騎到三多路的東向車道往西騎，我一直跟著
    他，到了廣州街他又紅燈左轉沿廣州街往南，在廣州街第一
    個巷口他又右轉，一直騎到廣東街他又左轉，之後到五權街
    右轉，到了某一條路他左轉之後就一直直行，在五權街過和
    平路時他有闖紅燈，之後他把機車停在凱旋2 路82巷口左邊
    後，他下車跑跑到82巷口，該處是死巷才被我追到，追到後
    我問他為何要跑給我追，他回答說我不知道你是警察，我很
    害怕，我就再次出示證件給他看後就聯絡我的同事過來支援
    ，那位同事就是丙○○。舉發單的內容危險駕駛、蛇行逆向
    等就是指我跟著他騎的這段過程。」、「（有無其他補充？
    ）我們便衣在執行勤務要攔車時一定會告知對方我們是哪一
    個派出所，我當天是騎一般機車，我確實有告訴他，我確定
    是在他左邊講，他有轉頭看我，我認為他有聽到我跟他講的
    話。該名男子就是今日在庭的異議人。」（見本院95年10月
    23 日 訊問筆錄）。
  (二)審諸證人乙○○所證乙節，並無不合常理或矛盾之處，其等
    所為證詞業已清楚證述其於本件值勤時已有表明身份之舉動
    ，及異議人於案發時、地確有逆向行駛、闖紅燈及蛇行等危
    險方式在道路上駕車之交通違規情事。至除上開證人之證詞
    外，固無以錄影或照相等方式所拍攝之車輛違規錄影帶或照
    片另資證明。惟一般警員執行交通勤務，依法並未要求就上
    開駕車逃逸等違規事項必須錄影或拍照存證，且因此等違規
    情事均發生於一剎那之間，除非於案發當時恰有預先錄影或
    擺設可供緊急照相之設備，否則要求值勤警員或舉發機關緊
    急錄影或照相，並須以此為證，亦未免與執行勤務之實況難
    合。職是，本院以為雖無違規錄影帶或照片等證據資料另為
    佐證，但案發當時之現場值勤警員亦不失為可資證明之證人
    身分，且該值勤警員即證人乙○○已到庭作證如上。復且衡
    諸證人乙○○係依法執行公務，其等與異議人並不認識，亦
    無任何嫌隙可言，實無必要甘冒涉犯偽證罪之風險，蓄意構
    陷異議人有此違規為是。況參諸異議人係無照駕駛，此為其
    自承在卷（見本院95年10月12日訊問筆錄），其因恐無照駕
    駛為警舉發，而逃避攔查，非無可能，是其所稱，不知該陌
    生人為警查等語，尚非可信。故綜衡上情，該證人乙○○上
    述之證言應可採信。是以，證人乙○○已表明其為警察身分
    ，且異議人確有上開之違規事實，堪予認定。異議人猶以前
    詞置辯，自無足取。
五、綜上所述，應堪認定異議人確有前揭之違規情事，揆諸首揭
    法律規定，異議人以危險方式在道路上行駛，原處分機關審
    酌異議人違規情節，處以法律規定額度內之罰鍰12,000元，
    並計違規點數3 點，於法有據。異議人仍執詞聲明異議，洵
    無理由，本院當應裁定駁回。
六、依道路交通管理處罰條例第87條第2 項、道路交通案件處理
    辦法第19條，裁定如主文。
中    華    民    國    95    年    10    月    31    日
                   交通法庭     法  官  洪乙心
以上正本證明與原本無異。
如不服本裁定應於送達後5日內向本院提出抗告狀。
中    華    民    國    95    年    10    月    31    日
                                書記官  吳良美


司法院資訊處製作；財團法人民間司法改革基金會備份。
